【裁判字號】    88,易,4639
【裁判日期】    891226
【裁判案由】    竊盜等
【裁判全文】
臺灣板橋地方法院刑事判決                        八十八年度易字第四六三九號
    公  訴  人  臺灣板橋地方法院檢察署檢察官
    被      告  乙○○
右列被告因竊盜等案件，經檢察官提起公訴（八十九年度偵字第二０一五六號），本
院判決如左：
    主  文
乙○○收受贓物，累犯，處拘役參拾日，如易科罰金，以參佰元折算壹日。
    事  實
一、乙○○於民國八十六年間，因違反麻醉藥品管理條例及槍砲彈藥刀械管制條例案
    件，經台灣高等法院分別判處徒刑七月、二月，應執行有期徒刑八月確定，於八
    十七年八月二十九日縮刑期滿執行完畢，復不知悔改，明知車輛車號JE--七一八
    九號自小客車，為丁○○（同案被告，另行審理）於八十八年十月八日十三時許
    ，在台北縣永和市○○○路所竊得之贓物（車主黃麗蓮，由丙○○所承租），竟
    仍於八十八年八月十七日晚上，在台北縣三重市○○街予以借用收受，嗣於八十
    八年八月二十四日下午十五時許，由不知情之黃勝雄駕駛，乙○○乘坐，行經台
    北縣三重市○○○路與平安街口時，為警查獲。
二、案經甲○○訴由台北縣警察局三重分局移送臺灣板橋地方法院檢察署檢察官偵查
    起訴。
    理  由
一、訊據被告乙○○對右揭事實矢口否認，辯稱：不知為贓車，是向丁○○所借，丁○○有告知係租來的車子，丁○○並沒有說要付租金，或租金一天多少錢，後又
    稱：朋友說那是租的，因伊沒有駕照，他幫我租，車租也有交給他，黃勝雄開時
    有告知是丁○○租的，租金準備好，尚未拿給丁○○即為警查獲云云。經查：
    （一）右揭車輛為黃麗蓮所有，丙○○所承租，於八十八年十月八日，在台北縣
          永和市○○○路失竊，已據證人丙○○、黃麗蓮之夫甲○○於警訊時證述
          歷歷，並有汽車租用約定書、汽車車輛竊盜、車牌失竊資料個別查詢報表
          、贓物認領保管單在卷足憑，其為贓物洵屬無疑。
    （二）再查，被告辯詞前後不一，另被告於借用時該車輛車窗破損，若果係借予
          人丁○○所租用，焉有自己租車後車窗破損無法使用，亦不返還，此顯與
          一般常理不符，且丁○○並沒有說要付租金，或租金一天多少錢，沒表示
          要回車子等語，亦據被告自承在卷（見本院八十九年一月六日訊問筆錄、
          八十八年度偵字第二０一五六卷第五頁），是既係租來之車子，焉有不付
          租金之理，且並無限期借與他人使用，是一般人均應對此使用權源起疑，
          車上並有行車執照得以查證，被告顯對該車非丁○○租用，為贓車，知悉
          明瞭，被告所辯不足採信。
二、核被告收受贓物，所為係犯刑法第三百四十九條第一項之罪。被告於八十六年間
    ，因違反麻醉藥品管理條例及槍砲彈藥刀械管制條例案件，經台灣高等法院分別
    判處徒刑七月、二月，應執行有期徒刑八月確定，於八十七年八月二十九日縮刑
    期滿執行完畢之事實，有台灣高等法院檢察署刑案紀錄簡覆表在卷可稽，被告於
    五年內再犯有期徒刑之本罪，為累犯，應依法加重其刑。爰審酌被告犯罪之動機
    、目的、手段、所生危害、犯罪後態度等一切情狀，量處如主文所示之刑，併諭
    知易科罰金之折算標準，以資懲儆。
據上論斷，應依刑事訴訟法第二百九十九條第一項前段，刑法第三百四十九條第一項
、第四十七條、第四十一條，罰金罰鍰提高標準條例第一條前段、第二條，判決如主
文。
本案經檢察官潘翠雪到庭執行職務。
中      華      民      國    八十九    年     十二     月    二十六    日
                              臺灣板橋地方法院刑事第四庭
                                  法    官    徐  子  涵
右正本證明與原本無異。
如不服本判決，應於判決送達後十日內向本院提出上訴狀。
                                  書 記 官    彭  麗  紅
中      華      民      國      八十九      年    十二    月  二十八    日
附錄本案論罪科刑法條全文：
刑法第三百四十九條第一項：收受贓物者，處三年以下有期徒刑、拘役或五百元以下
                          罰金。


司法院資訊處製作；財團法人民間司法改革基金會備份。
